臺灣基隆地方法院交通事件裁定　　　　93年度交聲字第251 號
　　移送機關即
　　原處分機關　臺北市交通事件裁決所
　　異　議　人
　　即受處分人　甲○○　男　23歲（民國70年1 月12日生）
　上列受處分人因違反道路交通管理處罰條例案件，對於原處分
　機關臺北市交通事件裁93年9 月10日所為之處分（原處分案號
　：北市裁一字第裁22－ＡＩＡ103423號違反道路交通管理事件
　裁決書）聲明異議，本院裁定如左：
    主  文
異議駁回。
    理  由
一、原處分意旨略以：異議人即受處分人甲○○於民國93年6 月
    2 日13時57分許，駕駛車牌號碼0400－ＦＥ自用小客車，行
    經忠孝東路6 段317 巷，因轉彎車不讓直行車先行及違反道
    路交通安全規則肇事致人受傷，而為警舉發，經原處分機關
    依道路交通管理處罰條例第48條第6 款規定裁處罰鍰新臺幣
    （下同）900 元整，並依同條例第63條第1 項記違規點數1
    點及依同條例第61條第3 項記違規點數3 點，共記違規點數
    4 點之處分。
二、聲明異議意旨略以：異議人直行忠孝東路待綠燈左轉進入忠
    孝東路6 段317 巷內，車身並已進入巷內，是由ＢＣＵ－
    961 號機車因公車直行擋住視線而撞至異議人巷內的車頭，
    對方撞至異議人車頭右前方後，搖晃後跌落在左方，由此可
    證非異議人不讓直行車先行，再對方前輪並留有異議人前保
    險桿之紅漆，為此依法提出異議云云。
三、按「汽車駕駛人轉彎車不讓直行車先行者，處200 元以上
    600 元以下罰鍰。」、「汽車駕駛人駕駛汽車違反道路交通
    安全規則，因而肇事致人受傷者，記違規點數3 點。」、「
    汽車駕駛人有左列各款所列條款之1 者，除依原條款處罰鍰
    外，並予記點：1 、有第．．．48條．．．情形之1 者，各
    記違規點數1 點。」，道路交通管理處罰條例第48條第6 款
    、第61條第3 項、第63條第1 項第1 款定有明文。
四、經查：異議人雖於本院訊問時，辯稱伊沒有違規，伊是轉彎
    車，當天伊要從忠孝東路6 段317 的十字路口左轉到317 巷
    巷，伊已經左轉超越對向車道，證人廖小姐她是由忠孝東路
    7 段往6 段行駛，是她撞到伊右前輪的保險桿，她前車的車
    輪還有伊的紅漆，她撞到伊之後就落地，伊認為廖小姐車速
    太快，沒有減速，而當時因為公車擋住，如果她有減速，伊
    就不會撞到她，伊知道轉彎車應禮讓直行車，但是伊已經轉
    過317 巷，伊認為伊自己沒有過失，但伊造成廖小姐受傷沒
    有意見云云。惟經證人乙○○即與異議人發生碰撞之人，於
    本院訊問時到庭具結證稱：伊是直行車從（忠孝東路）7 段
    往6 段行駛，伊前面有1 台公車已經過了，異議人要左轉的
    時候，公車過去以後，異議人才轉彎，當時伊是騎機車外側
    車道，異議人的車還沒有轉過去，伊的車還在車道上，伊才
    剛起步，異議人車子的右前方就撞到伊的機車前側，異議人
    撞到伊之後，伊就摔到地上不能動，事故發生後1 、2 分鐘
    剛好有一部警車巡邏，就幫伊聯絡救護車，剛才伊聽到異議
    人稱他的車子有轉過去，而且他說警車30秒就過來這部分是
    不實在的，當時伊車禍受到12胸椎及尾椎骨折，伊當時被撞
    到後機車就停在忠孝東路7 段路上，而異議人的車也有稍微
    往前等語；證人丙○○即至現場處理之警員到庭具結證稱：
    本件事故發生伊沒有親眼看到，可能是由玉成分局轄區警員
    經過，然後通報我們，是由伊去現場處理，當時到現場時該
    2 車都已經移動，因為地上留有機車刮地痕，所以伊有依刮
    地痕繪製現場圖，依伊研判因為本件異議人自己說他是由西
    向東左轉往北317 巷，證人廖小姐是由東往西直行，異議人
    的車右前方有擦痕，而廖小姐的機車前方有撞痕，撞擊點是
    在機車道第4 車道上等語（詳見本院93年11月10日訊問筆錄
    ），並有臺北市政府警察局北市警交大字第ＡＩＡ103423號
    舉發違反道路交通管理事件通知單1 紙、警員繪製之現場圖
    、臺北市政府警察局南港分局交通分隊交通事故談話紀錄表
    及場場照片10張在卷可稽，則依警員繪製之現場圖及繪製現
    場圖之警員丙○○之證言可知，本件異議人所駕自用小客車
    與乙○○所駕駛機車之撞擊點應係在乙○○所駕機車之機車
    第4 車道上，再依兩車之損壞情形觀之，異議人自用小客車
    右前車頭有擦痕，乙○○所駕機車之正前車頭偏左有擦痕，
    此有該兩車之照片在卷可參，復經證人丙○○證述在卷，顯
    見異議人所駕自用小客車，應係於左轉彎時，與證人乙○○
    所駕駛之機車，在乙○○所駕駛機車之第4 車道上發生碰撞
    ，依兩車撞擊點及兩車受損情形觀之，難認異議人所辯伊當
    時業已經轉過317 巷云云屬實，否則何致撞擊點仍在證人乙
    ○○所駕機車之第4 車道上，且異議人車受損部位係在其車
    之右前車頭部位，故異議人所辯伊業已轉過去，並無過失云
    云，不足採信，堪認本件異議人確有轉彎車不讓直行車先行
    之情形至明，至異議人辯稱證人乙○○前車輪有伊的紅渿云
    云，然依卷附證人乙○○之機車照片，無法判斷是否有異議
    人所指情事，況證人乙○○機車上究有無異議人所駕車之紅
    漆，亦與本件異議人是否有違反轉彎車不讓直行車先行之規
    定無涉，故此無從為異議人有利之證明，附此敘明。此外，
    證人乙○○因本件事故受有輕傷一節，據該證人證述在卷，
    且有該證人提出之診斷證明書1 紙附卷可參，則異議人亦有
    因駕駛汽車違反道路交通安全規則，因而肇事致人受傷之情
    形。從而，原處分機關援引首揭規定裁處異議人罰鍰900 元
    ，並依道路交通管理處罰條例第63條第1 項記違規點數1 點
    ，及依同條例第61條第3 項記違規點數3 點，共記違規點數
    4 點，核無違誤，本件異議為無理由，應予駁回。
五、據上論斷，應依道路交通案件處理辦法第19條，裁定如主文
  　。
中　　華　　民　　國　　93　　年　　12　　月　　31　　日
                  交通法庭法  官  陳  秀  
以上正本證明與原本無異。
如不服本裁定，應於收受送達後5 日內，向本院提出抗告狀，敘
述抗告之理由，抗告於臺灣高等法院，並應按當事人之人數附具
繕本。
中　　華　　民　　國　　93　　年　　12　　月　　31　　日
                          書記官  王  一  芳
